臺灣臺北地方法院民事判決　　　　　　　93年度訴字第4332號
原　　　告　鳴輝實業有限公司
法定代理人　乙○○
　　　　　　　　　　　　七樓
訴訟代理人　劉昌崙律師
　　　　　　林聖彬律師
被　　　告　派麗展業有限公司
法定代理人　甲○○
　　　　　　　　　　　　一號六.
上列當事人間請求給付貨款事件，本院於民國九十四年二月三日
言詞辯論終結，判決如下：
    主    文
被告應給付原告新台幣伍拾萬貳仟伍佰柒拾元及自民國九十三年
十月十五日起至清償日止，按年息5%計算之利息。
訴訟費用由被告負擔。
本判決於原告以新台幣壹拾陸萬捌仟元供擔保後，得假執行。
    事實及理由
一、按訴狀送達後，原告不得將原訴變更或追加他訴，但擴張或
    減縮應受判決事項之聲明者，不在此限，民事訴訟法第255
    條第1項第3款定有明文。本件原告起訴時原聲明求為判決命
    (一)被告給付新台幣（以下同）713,710元及自起訴狀繕本送
    達之翌日即民國93年10月15日起至清償日止按年息5%計算之
    利息。(二)願供擔保，請准宣告假執行。嗣於起訴後訴訟繫屬
    中之94年2月3日具狀改為請求如訴之聲明（即如主文第一項
    ，及為以供擔保為條件之假執行宣告）所示（見本院卷第58
    頁），核屬減縮應受判決事項之聲明，依前開規定尚無不合
    ，合先敘明。
二、原告主張：被告於90年11月14日至91年8月7日間多次向其訂
    購布料，其業已依約於前開期間多次出貨給被告，貨款總金
    額共計713,710元，後被告曾將價值211,140元之貨物返還，
    故被告尚應給付貨款502,570元。被告雖曾於91年3月31日、
    同年4月1日簽發發票日各為91年8月31日、91年9月30日，金
    額各為77,200元、95,550元，付款人均為上海商業儲蓄銀行
    三重分行之支票2紙，以支付部分貨款，惟該2紙支票屆期經
    提示後均不獲兌現。被告積欠前述貨款，屢經催促皆不獲清
    償，爰提起本件訴訟並請求如數給付貨款等語。並聲明：如
    主文第1項所示，及為以供擔保為條件之假執行宣告。
三、被告則不否認積欠原告貨款，惟辯稱以：有些原料伊並未動
    用，退還給原告，但原告拒收，放在貨運行二年，伊再去找
    ，有些東西丟了，此部份金額希望給予折扣，收據已提出於
    臺灣臺北地方法院檢察署92年度調偵字第437號偵查卷；伊
    所欠貨款金額應只有前開2張跳票的支票款項而已，及願以
    每個月1,000元分期攤還所欠貨款等語，資為抗辯。並聲明
    ：原告之訴及假執行之聲請均駁回。
四、得心證之理由：
（一）原告主張之事實，已據其提出與所述相符之估價單10張、
      結帳單2張、計算表2紙、支票暨退票理由單2紙、貨款結
      算表1紙（見本院卷第29-41頁）為證，復經本院調取臺灣
      臺北地方法院檢察署92年度調偵字第437號偵查卷，查明
      屬實；且為被告所不否認，堪信為真實。
（二）被告雖辯稱所積欠貨款金額僅有前述2張跳票的支票票款
      云云，然為原告所否認，而上開臺灣臺北地方法院檢察署
      92年度調偵字第437號偵查卷內，雖有送貨單一紙，經原
      告簽收，惟並未記載任何經兩造會算之金額，被告辯稱僅
      尚欠2紙支票票款172,750元云云，已嫌無據；此外，被告
      復未能舉證以實其說，其所辯自無可取。
（三）按買受人對於出賣人，有交付約定價金及受領標的物之義
      務。民法第367條定有明文。又遲延之債務，以支付金錢
      為標的者，債權人得請求依法定利率計算之遲延利息。民
      法第233條第1項前段亦有明定。查，被告積欠原告之貨款
      總金額共計713,710元，扣除已返還原告價值211,140元之
      貨物後，尚欠502,570元。從而，原告依據買賣法律關係
      請求被告如數給付貨款502,570元，及加計自起訴狀繕本
      息為有理由，應予准許。
五、假執行之宣告：
    原告陳明願供擔保，請求宣告假執行，核無不合，茲酌定相
    當之擔保金額，予以准許。
六、訴訟費用負擔之依據：民事訴訟法第78條。
中　　華　　民　　國　　94　　年　　2 　　月　　17　　日
                民事第三庭    法　    官　張明輝
以上正本係照原本作成
如對本判決上訴，須於判決送達後20日內向本院提出上訴狀
中　　華　　民　　國　　94　　年　　2 　　月　　17　　日
                  　　　　　　法院書記官　周其祥
